# 内部购销抵消

提问人：PIL 时间：2016-03-02 09:27:40
母公司销售商品至子公司，母公司按发出商品确认收入和应收账款，子公司尚未收到货物，故未记账存货，该种情形下是在子公司单体报表还是在合并报表增加一笔借：存货 贷：应付账款呢？

回答人：chenyiwei
应考虑该货物所有权上的主要风险和报酬在资产负债表日是否已经转移给子公司。如果是，则子公司在个别报表层面就应当确认存货采购（如尚未到货则为“在途存货”）和应付母公司的应付账款。如果否，则说明母公司确认收入的依据不足，应冲回母公司确认的收入。